Minutes et répertoires du notaire Gabriel Pasquier de VOULGES, 27 septembre 1755 - 4 octobre 1765 (étude XXXVIII)
Archives nationales
- Minutes de Gabriel Pasquier de VOULGES, septembre 1755 - 3 juillet 1801; MC/ET/XXXVIII/423 - MC/ET/XXXVIII/497
  - Minutes. 1761, mars, mars 1761; MC/ET/XXXVIII/460
    - Société, commerce des agrements en soie., 11 mars 1761; MC/ET/XXXVIII/460
      Nom, qualité: (M.) Chardon, Philippe.
      Profession: tissutier rubannier (maître), Paris.
      Nom, qualité: (Mme ou Mlle) Bataillee, Marie Anne.
      Profession: ouvriere en agrements en soie, Paris.
    - Apprentissage, métier vitrier., 11 mars 1761; MC/ET/XXXVIII/460
      Nom, qualité: (M.) Rousseau, Nicolas.
      Nom, qualité: (M.) Rousseau, Pasquier.
      Profession: jardinier, Paris, Villette (la).
      Domicile: Villette (la) (Paris).
      Nom, qualité: (M.) Rousseau, Alexandre Nicolas.
    - Succession, renonciation., 13 mars 1761; MC/ET/XXXVIII/460
      Nom, qualité: (M.) Esteve, Pierre.
      Profession: domestique, Paris
    - Procuration générale., 14 mars 1761; MC/ET/XXXVIII/460
      Nom, qualité: (M.) Tulout, Jean Francois.
      Profession: bonnetier (marchand), Paris.
      Nom, qualité: (Mme ou Mlle) Passerat, Anne Madeleine.
      Relations: épouse de l'intervenant 1
    - Mariage., 14 mars 1761; MC/ET/XXXVIII/460
      Nom, qualité: (M.) Cotelle, Claude Nicolas.
      Profession: marchand de vin, Paris.
      Nom, qualité: (M.) Cotelle, Nicolas.
      Profession: laboureur, Verdelot (Seine-et-Marne).
      Domicile: Verdelot (Seine-et-Marne).
      Nom, qualité: (Mme ou Mlle) Papon, Marie.
      Nom, qualité: (M.) Papon, Jean.
      Profession: tonnelier, Paris.
    - Sommation respectueuse., 14 mars 1761; MC/ET/XXXVIII/460
      Nom, qualité: (M.) Ramet, Pierre (bourgeois).
      Domicile: Paris (Paris) paroisse Saint-Medard.
      Nom, qualité: (M.) Ramet, Pierre.
      Profession: brasseur (ancien marchand), Paris.
      Domicile: Paris (Paris) paroisse Saint-Hippolyte
    - Testament., 15 mars 1761; MC/ET/XXXVIII/460
      Nom, qualité: (Mme ou Mlle) Malo, Marie Ignace.
      Profession: gouvernante d'enfants, Paris.
      Domicile: Villette (la) (Paris)
    - Rétrocession, créance., 16 mars 1761; MC/ET/XXXVIII/460
      Nom, qualité: (M.) Duvatel, Jean.
      Nom, qualité: (M.) Ducloux, Francois.
    - Apprentissage, métier peintre., 16 mars 1761; MC/ET/XXXVIII/460
      Nom, qualité: (M.) Cazie, Jean Noel.
      Profession: peintre, Paris.
      Nom, qualité: (M.) Levaux, Pierre.
      Profession: peintre de l'academie de Saint-luc, Paris.
    - Vente, legumes, ustensiles de jardinage, Paris (Paris) rue Popincourt, marais du Temple., 16 mars 1761; MC/ET/XXXVIII/460
    - Bail, privilege de barbier perruquier., 17 mars 1761; MC/ET/XXXVIII/460
      Nom, qualité: (M.) Varoquaux, Francois.
      Nom, qualité: (M.) Broqua, Blaise.
    - Rente, constitution., 17 mars 1761; MC/ET/XXXVIII/460
      Nom, qualité: (M.) Rohan de, Charles (prince, Soubise), Soubise.
      Profession: marechal de France.
    - Cautionnement, recette de la loterie de l'ecole militaire., 17 mars 1761; MC/ET/XXXVIII/460
      Nom, qualité: (M.) Legrand, Jean Nicolas.
      Profession: menuisier, Paris.
      Nom, qualité: (M.) Daniel, Etienne Jean.
    - Procuration rente publique, dépôt., 17 mars 1761; MC/ET/XXXVIII/460
      Nom, qualité: (M.) Pillon, Louis.
      Domicile: Kochem (allemagne).
      Nom, qualité: (Mme ou Mlle) Monroy, Marie Claude.
      Nom, qualité: (M.) Pillon, Jean.
    - Rente, constitution., 17 mars 1761; MC/ET/XXXVIII/460
      État civil: n- savoyard.
      Profession: tabletier, Paris.
    - Procuration rente publique, dépôt., 19 mars 1761; MC/ET/XXXVIII/460
      Nom, qualité: (M.) Gonzal, Joseph.
      Profession: musicien, Montdidier (Somme).
      Domicile: Montdidier (Somme).
      Nom, qualité: (personne morale) Fouquet (hoirs).
      Relations: héritiers de l'intervenant 3.
      Nom, qualité: (M.) Fouquet, Jean Louis.
      Domicile: Saint-Amand-Montrond (Cher).
      Profession: elu à l'election, Villefranche-sur-Saone (Rhône).
      Nom, qualité: (personne morale) Boucheron (hoirs).
      Relations: héritiers de l'intervenant 6.
      Nom, qualité: (M.) Boucheron, Antoine.
      Profession: notaire, Clamecy (Nièvre).
      Domicile: Clamecy (Nièvre).
      Nom, qualité: (M.) Ganin, Benoit Antoine (bourgeois).
      Profession: contrôleur des guerres, négociant, Lyon (Rhône).
      Nom, qualité: (M.) Sicre de Cinqmarc, Marc Antoine.
      Profession: ingenieur en chef, Givet (Ardennes).
      Nom, qualité: (M.) Marechal Grosjean, Bernard.
      Profession: secrétaire de l'intendance d'alsace (premier), Strasbourg (Bas-Rhin).
      Domicile: Strasbourg (Bas-Rhin).
      Nom, qualité: (M.) Redois, Alexis.
      Profession: avocat au Parlement.
      Domicile: Bayonne (Pyrénées-Atlantiques).
      Nom, qualité: (Mme ou Mlle) Liegeard, Catherine Marie.
      Domicile: Dijon (Côte-d'Or).
      Nom, qualité: (M.) Bridonneau de Morilly, Joseph.
      Profession: receveur au grenier à sel, Haye-Descartes (la) (Indre-et-Loire).
      Domicile: Haye-Descartes (la) (Indre-et-Loire).
      Nom, qualité: (M.) Bridonneau de La Touche, Henri.
      Profession: president à l'election, Chinon (Indre-et-Loire).
      Domicile: Chinon (Indre-et-Loire).
      Nom, qualité: (M.) Bridonneau, Francois Antoine Marc.
      Profession: chanoine, Chinon (Indre-et-Loire).
      Nom, qualité: (M.) Audier, Jean Baptiste.
      Profession: courtier royal (ancien), Marseille (Bouches-du-Rhône).
      Intervenant 16, en deuxième partie:
    - Testament., 19 mars 1761; MC/ET/XXXVIII/460
      Nom, qualité: (M.) Brun, Jean Etienne.
      Profession: tailleur (ancien me), Paris.
    - Succession, dépôt de pièces., 21 mars 1761; MC/ET/XXXVIII/460
      Nom, qualité: (M.) Vanpladius Dit Bellin, Gilles.
      Domicile: Namur (belgique).
      Nom, qualité: (M.) Dupaix, Severin Antoine.
      Profession: juge des domaines, Namur (belgique).
      Domicile: Namur (belgique)
    - Bail, vigne, Fontenay-sous-Bois (Val-de-Marne)., 23 mars 1761; MC/ET/XXXVIII/460
      Nom, qualité: (M.) Chaussée, Denis Louis.
      Profession: chandelier (maître), Paris.
      Nom, qualité: (M.) Doucet, Francois.
      Profession: vigneron, Montreuil-sous-Bois (Seine-Saint-Denis).
      Domicile: Montreuil-sous-Bois (Seine-Saint-Denis)
    - Mariage., 24 mars 1761; MC/ET/XXXVIII/460
      Nom, qualité: (M.) Griffon, Louis Francois.
      Nom, qualité: (M.) Griffon, Francois.
      Nom, qualité: (Mme ou Mlle) Lebel, Marie Helene.
      Nom, qualité: (M.) Lebel, Pierre.
      Profession: tailleur (maître), Reims (Marne).
      Domicile: Reims (Marne)
    - Rente foncière, transport, maison, Paris (Paris) rue Saintonge., 24 mars 1761; MC/ET/XXXVIII/460
      Nom, qualité: (M.) Brancour, Medard.
      Profession: peintre doreur (maître), Paris.
      Nom, qualité: (personne morale) Desifreaux (hoirs).
      Nom, qualité: (M.) Desifreaux, Noel.
      Nom, qualité: (M.) Villemsens, Jean Baptiste.
      Profession: batteur d'or (marchand), Paris.
    - Transport, arrerages de pension viagere., 25 mars 1761; MC/ET/XXXVIII/460
      Nom, qualité: (Mme ou Mlle) Eynard, Benoite Marie Louise.
      Nom, qualité: (M.) Lhospital de Saint-Mesme de, Raymond Jacques (comte).
    - Vente, terre labourable, Montmartre (Paris)., 26 mars 1761; MC/ET/XXXVIII/460
      Nom, qualité: (M.) Divot, Francois.
      Profession: fruitier (maître), Bethemont-la-Foret (95).
      Domicile: Bethemont-la-Foret (95).
      Nom, qualité: (M.) Cottin, Philippe.
      Profession: laboureur, Paris, Chapelle (la).
      Domicile: Chapelle (la) (Paris)
    - Succession, procuration générale., 27 mars 1761; MC/ET/XXXVIII/460
      Nom, qualité: (M.) Lecoust, Francois.
      Profession: laboureur, Louvres (95).
      Domicile: Louvres (95)
    - Apprentissage, métier peintre., 28 mars 1761; MC/ET/XXXVIII/460
      Nom, qualité: (M.) Dupuis, Robert.
      Nom, qualité: (M.) Dupuis, Gaspard (bourgeois).
      Nom, qualité: (M.) Presle, Jean Charles.
    - Transport, créance., 29 mars 1761; MC/ET/XXXVIII/460
      Nom, qualité: (Mme ou Mlle) Dethiange, Marie Louise.
      Nom, qualité: (M.) Colin, Jean Rene (bourgeois).
    - Rente, titre nouvel., 29 mars 1761; MC/ET/XXXVIII/460
      Nom, qualité: (M.) Barat, Nicolas.
      Nom, qualité: (personne morale) Lecuit (hoirs).
      Nom, qualité: (M.) Lecuit, Francois.
      Profession: jardinier (maître)
    - Mariage., 29 mars 1761; MC/ET/XXXVIII/460
      Nom, qualité: (M.) Dupre, Jean Baptiste.
      Profession: boutonnier (ouvrier), Paris.
      Nom, qualité: (M.) Dupre, Antoine.
      Nom, qualité: (Mme ou Mlle) Fontenay, Marie Simone.
      Nom, qualité: (M.) Fontenay, Antoine.
      Profession: cordonnier (maître), Pontoise (95).
      Domicile: Pontoise (95)
    - Mariage., 30 mars 1761; MC/ET/XXXVIII/460
      Nom, qualité: (M.) Pavray, Gabriel Pierre.
      Profession: brodeur (maître), Paris.
      Nom, qualité: (M.) Pavray, Pierre Andre.
      Nom, qualité: (Mme ou Mlle) Dardel, Marie Louise.
      Nom, qualité: (M.) Dardel, Francois.
      Domicile: Paris (Paris) Par. Notre-Dame-de-Bonne-Nouvelle
    - Inventaire après décès., 31 mars 1761; MC/ET/XXXVIII/460
      Profession: tailleur (maître), Paris.
  - Minutes. 1761, avril, avril 1761; MC/ET/XXXVIII/461
    - Transport, arrerages de rente., 1er avril 1761; MC/ET/XXXVIII/461
      Nom, qualité: (Mme ou Mlle) Eynard de Ravannes, Benoite Marie Louise.
      Nom, qualité: (M.) Lhospital de Saint-Mesme de, Jacques Raymond (comte, Saint-Mesme), Saint-Mesme.
      Profession: marechal de camp.
      Profession: intéressé dans les affaires du roi, Paris.
    - Vente, terre labourable, Saint-Denis (Seine-Saint-Denis)., 2 avril 1761; MC/ET/XXXVIII/461
      Nom, qualité: (M.) Tardu, Nicolas.
      Profession: laboureur, Bougival (Seine-Saint-Denis).
      Domicile: Bougival (Seine-Saint-Denis).
      Nom, qualité: (M.) Fournier de Regne, Pierre.
      Profession: laboureur, Saint-Denis (Seine-Saint-Denis).
    - Succession, notoriété., 2 avril 1761; MC/ET/XXXVIII/461
      Nom, qualité: (Mme ou Mlle) Mercelot, Marie Catherine.
    - Bail, transport, maison, Paris (Paris) rue de la Grande-Friperie., 2 avril 1761; MC/ET/XXXVIII/461
      Nom, qualité: (M.) Houy, Jean.
      Nom, qualité: (M.) Lefevre, Guillaume.
    - Succession, notoriété., 3 avril 1761; MC/ET/XXXVIII/461
      Nom, qualité: (Mme ou Mlle) Pezier, Denise.
      Relations: veuve de l'intervenant 2, grand-mère de l'intervenant 3.
      Nom, qualité: (M.) Hudie, Henri (bourgeois, Paris), Paris.
      Nom, qualité: (M.) Bochet, Antoine.
    - Rente sur communauté, quittance de rachat, communaute des tissutiers rubanniers., 4 avril 1761; MC/ET/XXXVIII/461
      Nom, qualité: (M.) Boulanger, Antoine (bourgeois).
      Domicile: Paris (Paris) paroisse Saint-Benoit
    - Apprentissage, métier vitrier., 5 avril 1761; MC/ET/XXXVIII/461
      Nom, qualité: (M.) Huve, Pierre.
      Nom, qualité: (M.) Levieil, Pierre.
      Domicile: Paris (Paris) paroisse Saint-Etienne-du-Mont
    - Bail, appartement, Paris (Paris) rue Neuve-Saint-Martin., 6 avril 1761; MC/ET/XXXVIII/461
      Nom, qualité: (M.) Lasnier, Raymond.
      Profession: peintre, directeur de l'academie de Saint-luc (ancien), Paris.
      Nom, qualité: (Mme ou Mlle) Dechavray, Rose.
      Domicile: Paris (Paris) paroisse Saint-Andre-des-Arts.
      Relations: séparé(e) de l'intervenant 3.
      Nom, qualité: (M.) Derouvier, Jacques.
      Profession: marchand de bas du roi
    - Succession, comparution d'héritiers., 6 avril 1761; MC/ET/XXXVIII/461
      Nom, qualité: (M.) Hubert, Jacques Antoine.
      Profession: macon (maître), Paris
    - Rente, transport., 7 avril 1761; MC/ET/XXXVIII/461
      Nom, qualité: (M.) Rapeau, Francois.
      Nom, qualité: (M.) Mugneret, Vivant.
      Profession: commissaire des poudres et salpetres, Essonne (Essonne).
      Domicile: Essonne (Essonne)
    - Certificat de vie, dépôt., 7 avril 1761; MC/ET/XXXVIII/461
      Nom, qualité: (M.) Montverd de, Claude (écuyer).
      Nom, qualité: (M.) Duperet, Jean Claude Elisabeth.
      Domicile: Lyon (Rhône)
    - Procuration rente publique, dépôt., 7 avril 1761; MC/ET/XXXVIII/461
      Nom, qualité: (M.) Angles Portal, Joseph.
      Profession: avocat à la cour du conseil souverain de roussillon, Perpignan (Pyrénées-Orientales).
      Domicile: Perpignan (Pyrénées-Orientales).
      Nom: Fabrique.
      Domicile: Montrouge (Hauts-de-Seine).
      Nom, qualité: (M.) Bara de Saint-Arnoul, Louis Francois.
      Profession: commis des batiments du roi, Versailles (Yvelines).
      Domicile: Versailles (Yvelines).
      Nom, qualité: (Mme ou Mlle) Bertrand de Mariniere de, Marie Bonne.
      Nom, qualité: (M.) Gamond de Monval, Francois.
      Profession: avocat consistorial, Grenoble (Isère).
      Nom, qualité: (M.) Coste, Jean Jacques.
      Profession: négociant, Montauban (Tarn-et-Garonne).
      Nom, qualité: (M.) Sevestre de Precourt, Pierre Marin Joseph.
      Domicile: Caen (Calvados).
      Nom, qualité: (M.) Laisne, Jean Charles Francois.
      Profession: directeur des aides, Amboise (Indre-et-Loire).
      Domicile: Amboise (Indre-et-Loire).
      Nom, qualité: (M.) Duprat, Mathurin.
      Profession: curé, Amboise (Indre-et-Loire), Eglise Saint-Florentin.
      Nom, qualité: (Mme ou Mlle) Boisgaultier, Catherine.
      Nom, qualité: (M.) Bellin, Jacques Yves.
      Profession: notaire, Amboise (Indre-et-Loire).
      Nom, qualité: (Mme ou Mlle) Montverd de, Anne.
      Nom, qualité: (M.) Cligny de, Bonaventure.
      Profession: officier.
      Nom, qualité: (Mme ou Mlle) Jonquet, Marie Etiennette.
      Relations: veuve de l'intervenant 16.
      Intervenant 16, indirect:
      Nom, qualité: (M.) Duperret, Jean Baptiste.
      Profession: négociant, Lyon (Rhône).
      Nom, qualité: (M.) Gonchon, Joseph.
      Nom, qualité: (M.) Jubie, Pierre.
      Nom, qualité: (M.) Parent, Pierre.
      Intervenant 20, en première partie:
      Nom, qualité: (M.) Monforton, Guillaume.
      Profession: prêtre, conseiller-clerc au Parlement, Bordeaux (Gironde).
      Intervenant 21, en deuxième partie:
    - Transaction., 8 avril 1761; MC/ET/XXXVIII/461
      Nom, qualité: (M.) Lens de, Jacques Antoine.
      Profession: banquier, Paris.
      Nom, qualité: (M.) Ducoin, Francois Eleonor.
      Profession: caissier, Paris.
      Relations: au service de l'intervenant 3, procureur de l'intervenant 4.
      Nom, qualité: (M.) Paris Duverney.
      Nom, qualité: (M.) Bernard, Jacques.
      Profession: régisseur des hopitaux militaires de l'armee du rhin
    - Vente, terrain, Villette (la) (Paris)., 9 avril 1761; MC/ET/XXXVIII/461
      Nom, qualité: (M.) Langlois, Nicolas Hubert.
      Nom, qualité: (M.) Gautier, Jean Baptiste.
      Profession: hotelier, Paris, Villette (la).
    - Vente, terres, Bouffement (95)., 10 avril 1761; MC/ET/XXXVIII/461
      Nom, qualité: (M.) Roinville, Andre.
      Profession: laboureur, Cilly (Aisne).
      Domicile: Cilly (Aisne).
      Nom, qualité: (M.) Pinard, Pierre.
      Profession: laboureur, Moisselles (95).
      Domicile: Moisselles (95)
    - Comparution, loyer d'un appartement, Paris (Paris) rue Saint-Jacques., 10 avril 1761; MC/ET/XXXVIII/461
      Nom, qualité: (M.) Chevalier, Jean Baptiste.
      Domicile: Paris (Paris) paroisse Saint-Benoit.
      Relations: principal(e) locataire de l'intervenant 2.
      Nom, qualité: (M.) Quoniam.
      Relations: sous-locataire(s) de l'intervenant 1
    - Procuration rente publique, dépôt., 10 avril 1761; MC/ET/XXXVIII/461
      Nom, qualité: (M.) Hangest D', Francois.
      Profession: employe dans les aides, Meaux (Seine-et-Marne).
      Domicile: Meaux (Seine-et-Marne).
      Nom, qualité: (M.) Deneux, Antoine (bourgeois).
      Domicile: Paris (Paris) paroisse Saint-Roch
    - Consentement, arrerages de tontine., 10 avril 1761; MC/ET/XXXVIII/461
      Nom, qualité: (M.) Baudet, Sebastien.
      Profession: gagnedenier, Paris.
      Nom, qualité: (Mme ou Mlle) Houbry, Marie Jean.
      Nom, qualité: (M.) Letoulla, Francois.
      Profession: domestique
    - Procuration rente publique., 10 avril 1761; MC/ET/XXXVIII/461
      Nom, qualité: (M.) Servillers de, Francois (bourgeois).
    - Rente foncière, déguerpissement, pre, Villette (la) (Paris) Mignottes (les)., 11 avril 1761; MC/ET/XXXVIII/461
      Nom, qualité: (M.) Cottin, Pierre Jacques.
      Profession: laboureur, Paris, Villette (la).
    - Rente de l'Hôtel de ville, constitution, dépôt, aides et gabelles emission 1720., 11 avril 1761; MC/ET/XXXVIII/461
      Nom, qualité: (M.) Le Pileur d'Apligny, Henri Augustin (chevalier).
      Profession: maitre des requetes, Paris.
      Relations: héritier de l'intervenant 2.
      Nom, qualité: (M.) Le Pileur d'Apligny, Jean Francois (écuyer).
    - Procuration rente publique., 11 avril 1761; MC/ET/XXXVIII/461
      Nom, qualité: (M.) Andrieux, Guillaume.
      Profession: employe dans les fourrages de l'armee, Paris.
      Domicile: Paris (Paris) Par. Madeleine (la).
      Nom, qualité: (M.) Leullier, Jean Pierre (bourgeois, Paris), Paris
    - Dépôt de pièces, contrats de rente., 11 avril 1761; MC/ET/XXXVIII/461
    - Mariage., 12 avril 1761; MC/ET/XXXVIII/461
      Nom, qualité: (M.) Cuisin, Nicolas Louis.
      Domicile: Paris (Paris).
      Nom, qualité: (M.) Cuisin, Nicolas (bourgeois).
      Nom, qualité: (Mme ou Mlle) Cordier, Marie Anne.
      Nom, qualité: (M.) Robinet, Jean Baptiste.
      Profession: horloger, Paris
    - Succession, partage., 12 avril 1761; MC/ET/XXXVIII/461
      Nom, qualité: (M.) Adan, Nicolas Felix.
      Profession: sculpteur, directeur de l'academie de Saint-luc, Paris.
      Nom, qualité: (Mme ou Mlle) Lasnier, Marguerite.
    - Mariage., 12 avril 1761; MC/ET/XXXVIII/461
      Nom, qualité: (M.) Marie, Jean.
      Profession: boutonnier, Paris.
      Nom, qualité: (Mme ou Mlle) Lefevre, Olympe Roberte.
      Nom, qualité: (M.) Lefevre, Francois.
      Profession: boutonnier (maître), Paris
    - Succession, renonciation., 12 avril 1761; MC/ET/XXXVIII/461
      Nom, qualité: (M.) Durant, Etienne Gaspard.
      Profession: vigneron, Claye (Seine-et-Marne).
      Domicile: Claye (Seine-et-Marne)
    - Apprentissage, métier peintre., 13 avril 1761; MC/ET/XXXVIII/461
      Nom, qualité: (Mme ou Mlle) Galichet, Anne Francoise.
      Profession: peintre (apprentie), Paris.
      Relations: fille de l'intervenant 2.
      Nom, qualité: (M.) Galichet Dit Guitar, Andre.
      Nom, qualité: (M.) Roussel, Modeste.
    - Inventaire après décès., 13 avril 1761; MC/ET/XXXVIII/461
      Nom, qualité: (M.) Pinson, Jean.
    - Rente, titre nouvel., 14 avril 1761; MC/ET/XXXVIII/461
      Nom, qualité: (personne morale) Picquet (hoirs).
      Relations: héritiers de l'intervenant 2.
      Nom, qualité: (M.) Picquet, Jacques Olivier (écuyer, seigneur, Merlan), Merlan.
      Nom, qualité: (M.) Vaugien, Nicolas (bourgeois, Paris), Paris
    - Consentement, arrerages de rente., 14 avril 1761; MC/ET/XXXVIII/461
      Nom, qualité: (Mme ou Mlle) Seguier de Saint-Brisson, Jacqueline Charlotte.
      Nom, qualité: (M.) Basset et Compagnie, Jean Bernard.
    - Inventaire après décès., 14 avril 1761; MC/ET/XXXVIII/461
      Nom, qualité: (M.) Saint-Denis de, Jacques.
      Profession: commis dans les aides, Paris.
      Domicile: Paris (Paris) Faubourg Saint-Marcel
    - Mainlevée, office de conseiller chevalier d'honneur au bureau, Amiens (Somme)., 14 avril 1761; MC/ET/XXXVIII/461
      Nom, qualité: (M.) Lebosseur de La Bauve d'Epluche, Charles Gabriel (écuyer).
      Nom, qualité: (M.) Lebosseur de La Bauve, Eustache Charles.
      Profession: conseiller chevalier d'honneur au bureau des finances, Amiens (Somme)
    - Compte., 14 avril 1761; MC/ET/XXXVIII/461
      Nom, qualité: (M.) Perichon, Simon.
      Profession: architecte, Paris.
      Nom, qualité: (M.) Baroche, Edme.
    - Rente, constitution., 14 avril 1761; MC/ET/XXXVIII/461
      Nom, qualité: (M.) Garnotelle, Jacques Augustin.
      Nom, qualité: (Mme ou Mlle) Sarrazin, Jeanne Gabrielle.
      Nom, qualité: (M.) Foret, Jean Sebastien.
      Profession: boucher (marchand), Paris
    - Transport, arrerages de rente., 16 avril 1761; MC/ET/XXXVIII/461
      Nom, qualité: (M.) Bontemps de Morsant, Philippe (écuyer).
      Profession: officier de cavalerie (ancien).
    - Transport, arrerages de rente., 17 avril 1761; MC/ET/XXXVIII/461
      Nom, qualité: (M.) Richard, Cosme.
      Profession: fermier des coches d'eau, Paris.
    - Mariage., 17 avril 1761; MC/ET/XXXVIII/461
      Nom, qualité: (M.) Leclerc, Francois.
      Profession: charron (garcon), Paris.
      Nom, qualité: (M.) Leclerc, Pierre.
      Profession: journalier, Chateaudun (Eure-et-Loir).
      Domicile: Chateaudun (Eure-et-Loir).
      Nom, qualité: (Mme ou Mlle) Charles, Marie.
      Nom, qualité: (M.) Riquehem de, Valentin.
      Profession: loueur de carrosses, Paris
    - Mariage., 18 avril 1761; MC/ET/XXXVIII/461
      Nom, qualité: (M.) Sigur, Charles.
      Nom, qualité: (Mme ou Mlle) Godefroy, Anne Marguerite.
      Nom, qualité: (M.) Godefroy, Thomas.
      Profession: menuisier, Saint-Germain-en-Laye (Yvelines).
      Domicile: Saint-Germain-en-Laye (Yvelines)
    - Obligation, fourniture de platre., 18 avril 1761; MC/ET/XXXVIII/461
      Nom, qualité: (M.) Guerin, Jean Jacques.
      Nom, qualité: (Mme ou Mlle) Suriray de Saint-Remy, Marie Therese.
      Nom, qualité: (M.) Rousseau, Thomas.
      Profession: contrôleur des rentes, platrier (marchand), Paris
    - Bail, jardin, Paris (Paris) rue Notre-Dame-Pres-la-Villette., 19 avril 1761; MC/ET/XXXVIII/461
      Nom, qualité: (M.) Huillard, Thomas.
      Profession: couvreur, Paris.
      Nom, qualité: (M.) Dubillion, Jean.
    - Cautionnement, loterie de l'ecole militaire., 20 avril 1761; MC/ET/XXXVIII/461
      Nom, qualité: (M.) Gaultier, Jean Baptiste.
      Profession: entrepreneur des batiments du roi et de l'ecole militaire, Paris.
      Nom, qualité: (M.) Paillard, Louis (bourgeois).
    - Apprentissage, métier sculpteur., 20 avril 1761; MC/ET/XXXVIII/461
      Nom, qualité: (M.) Leclerc, Francois Augustin.
      Nom, qualité: (M.) Leclerc, Augustin (bourgeois).
      Nom, qualité: (M.) Scheemaeckers, Pierre.
      Profession: sculpteur, professeur à l'academie de Saint-luc, Paris.
    - Apprentissage, métier sculpteur., 21 avril 1761; MC/ET/XXXVIII/461
      Nom, qualité: (M.) Chably, Pierre.
      Nom, qualité: (Mme ou Mlle) Guillerat, Marie Anne.
      Nom, qualité: (M.) Valmentart, Pierre Francois.
      Profession: courrier de l'armee du rhin.
      Nom, qualité: (M.) Leroux, Jean.
    - Procuration rente publique, dépôt., 21 avril 1761; MC/ET/XXXVIII/461
      Nom, qualité: (Mme ou Mlle) Buget, Jeanne (bourgeoise).
      Nom, qualité: (Mme ou Mlle) Buget, Claudine (bourgeoise).
      Nom, qualité: (Mme ou Mlle) Durand, Marie Madeleine.
      Nom, qualité: (Mme ou Mlle) Bertaud, Benoite (bourgeoise).
      Nom, qualité: (M.) Liottier, Clement.
      Profession: papetier (marchand), Lyon (Rhône).
      Nom, qualité: (M.) Lasalle de, Jacques.
      Profession: secrétaire de l'intendance du Dauphiné, Grenoble (Isère).
      Nom, qualité: (M.) Joubert, Antoine Nicolas.
      Nom, qualité: (M.) Pernety, Jacques.
      Profession: receveur au bureau de la douane, Lyon (Rhône).
      Nom, qualité: (M.) Moreau, Pierre.
      Domicile: Artibonite (l') (saint-domingue (ile)).
      Nom, qualité: (Mme ou Mlle) Adamol, Marie Etiennette.
      Nom, qualité: (M.) Tisseur, Jean.
      Profession: contrôleur des fermes, Lyon (Rhône).
      Nom, qualité: (M.) Esmelin, Claude.
      Profession: drapier (marchand), Moulins (Rhône).
      Nom, qualité: (M.) Bretons, Martin Antoine.